臺灣苗栗地方法院民事小額判決
111年度苗小字第517號
原      告  劉定邦  
被      告  林銀貴  

上列當事人間請求侵權行為損害賠償(交通)事件，本院於民國11
1年8月11日言詞辯論終結，判決如下：
    主  文
一、被告應給付原告新臺幣（下同）6,545元，及自民國111年7
    月19日起至清償日止，按年利率5％計算之利息。
二、原告其餘之訴及假執行之聲請均駁回。
三、訴訟費用1,000元由被告負擔560元，餘由原告負擔。
四、本判決原告勝訴部分得假執行。
　　理由要領
一、按判決書得僅記載主文，就當事人有爭執事項，於必要時得
    加記理由要領，民事訴訟法第436條之18第1項定有明文。
二、兩造不爭執之事實：被告於民國111年2月10日11時許，駕駛
    車號0000-00車輛（下稱被告車輛）前往苗栗縣○○市○○路000
    號旁停車場內，欲停入原告所有車號00-0000號自用小客貨
    車（下稱系爭車輛）旁停車位，因太靠近系爭車輛，致被告
    車輛之左前保險桿不慎撞擊系爭車輛之右保險桿而脫落。
三、按因故意或過失不法侵害他人之權利者，負損害賠償責任；
    汽車、機車或其他非依軌道行駛之動力車輛，在使用中加損
    害於他人者，駕駛人應賠償因此所生之損害，民法第184 條
    第1 項前段、第191 條之2 分別定有明文。次按負損害賠償
    責任者，除法律另有規定或契約另有訂定外，應回復他方損
    害發生前之原狀；該項情形，債權人得請求支付回復原狀所
    必要之費用，以代回復原狀，民法第213 條第1 項、第3 項
    定有明文。債權人所得請求回復原狀之必要費用，倘以修復
    費用為估定其回復原狀費用之標準，修理時以新品換舊品時
    ，應予折舊（最高法院108年度台上字第363號判決意旨參照
    ）。茲就原告請求損害審酌如下：
（一）原告主張系爭車輛遭撞擊後保險桿脫落，支出維修零件5,
      400元、工資6,200元，合計1萬1,600元始修復等情，業據
      其提出估價單、免用統一發票收據、車損相片、苗栗縣警
      察局苗栗分局南苗派出所事故當事人登記聯單為證，並經
      本院向苗栗縣警察局苗栗分局調取本件事故之調查卷宗，
      有該局函文及A3道路交通事故調查紀錄表及車損相片在卷
      可憑。惟原告自承維修零件費用部分，右前霧燈外觀沒有
      壞，裡面是否故障不清楚等語，則霧燈部分尚難認因被告
      車輛撞擊而受損，原告自不得請求此部分之零件費用1,95
      0元，其餘零件、工資項目則均核與保險桿脫落之維修相
      關。至於被告抗辯系爭車輛為20幾年之老車，保險桿零零
      落落，一撞就會掉下來云云。然依警局提供系爭車輛前後
      、側邊共7張照片所示，系爭車輛外觀維護良好，且衡情
      保險桿如有脫落之虞，亦有安全顧慮而難行駛於路上，是
      被告抗辯系爭車輛保險桿原已零零落落乙節，並未舉證以
      實其說，自不足採。
（二）依行政院所頒之「固定資產耐用年數表」及「固定資產折
      舊率表」規定，系爭車輛之耐用年限為5 年，經採定率遞
      減法計算，每年應折舊369/1,000，其最後1 年之折舊額
      ，加歷年折舊累計額，其總和不得超過該資產成本原額之
      9/ 10 ，爰以9/10計算其折舊額。據此計算，系爭車輛之
      零件費用扣除折舊額後為345元【（5,000-0000）＝3,450
      。0000-0000×9/10＝345】，加計工資6,200元，共為6,545
      元【345＋6,200＝6,545】。
（三）從而，原告本於侵權行為之法律關係請求被告給付6,545
      元，及自起訴狀繕本送達翌日即111年7月19日起至清償日
      止，按年利率5％計算之利息，為有理由，應予准許，逾此
      範圍之請求則無理由，應予駁回。　　　
中　　華　　民　　國　　111 　年　　8   月　　24 　　日 
                    苗栗簡易庭法　官　曾明玉
以上正本係照原本作成。
如不服本判決，應於判決送達後20日內，以判決違背法令為理由
，向本院提出上訴狀並表明上訴理由，及須按他造當事人之人數
附繕本。如委任律師提起上訴者，應一併繳納上訴審裁判費。
上訴理由應表明：
  一、原判決所違背之法令及其具體內容，
  二、依訴訟資料可認為原判決有違背法令之具體事實。
如未表明上訴理由者，應於上訴後20日內向本院提出上訴理由。
當事人如對本件訴訟內容有所疑義，得聲請閱卷。
中　　華　　民　　國　　111 　年　　8 　　月　　24　　日
                           書記官　林美黛